# 企业奖励给研发人员的汽车，可以做研发费吗

提问人：sjqiang 时间：2014-04-05 14:08:01
请问：高新技术企业，将奖励给研发人员的汽车做为研发支出，可以吗！

回答人：chenyiwei
一般理解不可以。因为此类奖励金额重大，超出了一般所认为的合理工资薪金水平，并且是在研发成功后才发生的，因此就研发过程而言，不属于使该项目研发成功所必需的支出，不应计入研究开发支出。而且，如果开了这个口子，会存在将大量灰色支出通过类似方法计入研发支出的可能性，风险很大。